【裁判字號】    98,台上,3442
【裁判日期】    980618
【裁判案由】    違反毒品危害防制條例等罪
【裁判全文】
最高法院刑事判決            九十八年度台上字第三四四二號
上  訴  人  甲○○
                    9
            乙○○
共      同
選任辯護人  王文雄律師
上列上訴人等因違反毒品危害防制條例等罪案件，不服台灣高等
法院高雄分院中華民國九十八年三月二十五日第二審判決（九十
七年度上訴字第一六二二號，起訴案號：台灣高雄地方法院檢察
署九十六年度偵字第八五０一、一六四八二號），提起上訴，本
院判決如下：
    主  文
上訴駁回。
    理  由
按刑事訴訟法第三百七十七條規定，上訴於第三審法院，非以判
決違背法令為理由，不得為之。是提起第三審上訴，應以原判決
違背法令為理由，係屬法定要件。如果上訴理由書狀並未依據卷
內訴訟資料，具體指摘原判決不適用何種法則或如何適用不當，
或所指摘原判決違法情事，顯與法律規定得為第三審上訴理由之
違法情形，不相適合時，均應認其上訴為違背法律上之程式，予
以駁回。
一、甲○○持有槍、彈部分
本件原判決撤銷第一審此部分科刑判決，改判論處上訴人甲○○
未經許可持有空氣槍及非法持有子彈罪刑，已詳敘認定犯罪事實
之依據及憑以認定之理由。對於上訴人承認先後持有扣案空氣槍
及具殺傷力之土造子彈，惟以該槍不具殺傷力為辯，認為不足採
信，亦依內政部警政署刑事警察局及高雄縣政府警察局鑑定結果
（歷次試射之單位面積動能均逾每平方公分二十焦耳，足以穿入
人體皮肉層，具殺傷力），加以指駁說明。從形式上觀察，原判
決並無違背法令之情形。上訴意旨徒憑己見，所謂應採「足以使
人喪失戰鬥能力之標準」資為認定槍枝具殺傷力云云，指摘原判
決就空氣槍具殺傷力之認定部分為理由不備，顯不足據以辨認原
判決已具備違背法令之形式要件。再者槍砲彈藥刀械管制條例第
十八條第四項關於自白減免其刑之規定，必須供出全部槍、彈來
源，並因而查獲，始有其適用。卷查甲○○係經警在其所駕駛之
車上查獲所持扣案槍、彈，其固曾自白空氣槍係購自雲林縣某玩
具店、子彈係年籍不詳之「陳定義」者所給等語，惟並無因其供
述而查獲該玩具店或「陳定義」情事，自無上開規定之適用。上
訴意旨就此指摘原判決有不適用該條項之違誤，殊非適法之第三
審上訴理由。此部分上訴違背法律上之程式，應予駁回。
二、甲○○、乙○○共同運輸第四級毒品部分
原判決認定上訴人甲○○、乙○○依計畫，由甲○○駕駛小客車
與乙○○共同運輸第四級毒品假麻黃四大包（驗後重九六四九
點四九公克，包裝袋重一三四點八二公克），自雲林縣虎尾鎮，
先赴高雄，再至雲林縣古坑鄉乙○○住處，惟於行經高雄縣鳳山
市時即經警查獲等情，因予撤銷第一審此部分判決，改判仍論處
其二人共同運輸第四級毒品罪刑，已詳敘認定犯罪事實之依據及
憑以認定之理由。從形式上觀察，原判決並無違背法令之情形。
甲○○、乙○○上訴意旨僅以自我說詞，否認有運輸該假麻黃
之犯意，指摘原判決有適用法則不當之違法云云，顯非依據卷內
訴訟資料執以指摘之適法第三審上訴理由。又原判決理由業已敘
明扣案假麻黃係正峰製藥股份有限公司大園廠合法所有之失竊
物品，並非違禁物，自不在沒收之列（見原判決事實欄及第十四
頁第四至六行）。甲○○、乙○○上訴意旨以更為不利於己之事
項，主張扣案假麻黃係彼等非法持有之毒品云云，指摘原判決
未諭知沒收不當，非但有違上訴制度規範之意旨，亦與原判決上
開論敘不合，要非適法之第三審上訴理由。此部分上訴亦違背法
律上之程式，均應駁回。
據上論結，應依刑事訴訟法第三百九十五條前段，判決如主文。
中    華    民    國  九十八  年    六    月   十八   日
                      最高法院刑事第十庭
                          審判長法官  花  滿  堂
                                法官  黃  正  興
                                法官  陳  東  誥
                                法官  林  錦  芳
                                法官  洪  昌  宏
      本件正本證明與原本無異
                                      書  記  官
中    華    民    國  九十八  年    六    月   十九   日
                                                Ａ


司法院資訊處製作；財團法人民間司法改革基金會備份。
